【裁判字號】    98,交簡上,217
【裁判日期】    980908
【裁判案由】    過失傷害
【裁判全文】
臺灣桃園地方法院刑事判決           98年度交簡上字第217號
上  訴  人  臺灣桃園地方法院檢察署檢察官
被      告  甲○○
                      4弄5號
上列上訴人因被告業務過失傷害案件，不服本院民國98年5月20
日98年度壢交簡字第817 號第一審刑事簡易判決（聲請簡易判決
處刑書案號：98年度偵字第1675號），提起上訴，本院管轄之第
二審地方法院合議庭判決如下：
    主      文
上訴駁回。
    事實及理由
一、本案經本院審理結果，認原審判決認事用法及量刑均無不當
    ，應予維持，另補充被告甲○○於準備程序及審理中之自白
    ，並引用原審判決書記載之事實、證據及理由（如附件）。
二、上訴人經告訴人請求上訴，而以被告忽略交通規則，未尊重
    他人生命安全，態度惡劣，造成告訴人因而受傷甚重，一肢
    能嚴重喪失功能，難以維持日後荷重能力及工作，原審未察
    ，量刑實屬過輕云云。惟稱重傷者，謂下列傷害：一、毀敗
    或嚴重減損一肢以上之機能。刑法第10條第4 項第4 款定有
    明文。經查，依告訴人之診斷證明書所載：告訴人受有左遠
    端橈骨骨折、左尺股莖突骨折、左肩肘及左膝左踝多處擦傷
    ，並於97年6 月9 日接受骨折外固定術，並於同日住院，病
    情穩定等語，可見告訴人尚未達、毀敗或嚴重減損一肢以上
    之機能之程度，且經告訴人於本院準備程序中到庭並當庭舉
    起雙手以示其現今傷況以觀，告訴人雙手舉起時左手雖有無
    法與右手舉起、伸展至相同位置，但其左手仍能任意活動、
    伸展，並未見有嚴重減損一肢機能之情況，此有告訴人當庭
    拍攝照片3 幀在卷可稽，是告訴人所受傷勢，經認非屬重傷
    ，是上訴人上開主張，並無理由；復關於刑之量定，係實體
    法上賦予法院得為自由裁量之事項，倘其未有逾越法律所規
    定之範圍，或濫用其權限，即不得任意指摘為違法，最高法
    院75年台上第7033號判例足資參照，復在同一犯罪事實與情
    節，如別無其他加重或減輕之原因，下級審量定之刑，亦無
    過重或失輕之不當情形，則上級審法院對下級審法院之職權
    行使，原則上應予尊重，即法官於有罪判決中，究應如何量
    處罪刑，為實體法賦予審理法官裁量之刑罰權事項，法官行
    使此項裁量權，自得依據個案情節，參諸刑法第57 條 所定
    各款犯罪情狀之規定，於該法定刑度範圍內，基於合義務性
    裁量為之，乃憲法所保障法官獨立審判之核心，如非有裁量
    逾越或裁量濫用之明顯違法情事，自不得指摘其違法或不當
    ，即使上級審對下級審裁量權之審查，亦應同此標準，方符
    憲法第80條所宣示獨立審判之真義。檢察官因被害人請求上
    訴，惟如何認定原審判決處刑不當，應予撤銷改判，未見具
    體說明，是上訴意旨空言指摘原審判決量刑不當，為無理由
    ，應予駁回。
據上論斷，應依刑事訴訟法第455 條之1 第1 項、第3 項、第36
8條、第373條，判決如主文。
本案經檢察官黃怡菁到庭執行職務。
中    華    民    國    98    年    9     月     8    日
                  交通法庭    審判長  法  官  江德民
                                      法  官  蘇昌澤
                                      法  官  華奕超
以上正本證明與原本無異。
不得上訴。
                                      書記官  常毓生
中    華    民    國    98    年    9    月    8     日


司法院資訊處製作；財團法人民間司法改革基金會備份。
